臺灣臺北地方法院民事裁定
111年度抗字第277號
抗  告  人  蕭家松  
相  對  人  衛純菁  

上列當事人間聲請本票裁定事件，抗告人對於民國111年4月8日
本院司法事務官所為111年度司票字第4862號裁定提起抗告，本
院裁定如下：
    主  文
原裁定廢棄。
相對人於民國一百零九年十一月十一日所簽發如附表所示之本票
金額新臺幣貳佰萬元及自民國一百零九年十二月二十七日起至清
償日止，按週年利率百分之六計算之利息，得予強制執行。
聲請費用新臺幣貳仟元及抗告費用新臺幣壹仟元由相對人負擔。
    理  由
一、本件聲請及抗告意旨略以：抗告人執有相對人於民國109年1
    1月11日簽發之本票乙紙，票面金額為新臺幣（下同）200萬
    元，到期日為109年12月27日，付款地未載，利息未約定，
    並免除作成拒絕證書（下稱系爭本票），嗣於到期後經提示
    未獲付款，爰依票據法第123條規定聲請裁定就上開金額准
    許強制執行。詎原裁定以系爭本票於票面記載「僅供借款擔
    保用」等文字（下稱系爭註記），違背「無條件擔保支付」
    之本質，駁回抗告人聲請；然系爭註記僅係抗告人與相對人
    間就系爭本票之原因關係所為之說明，未改變或有害「無條
    件擔保支付」之文義，且系爭本票上並未刪除「無條件擔保
    支付」之記載，故系爭註記乃係記載票據法所不規定之事項
    ，不生票據上之效力，系爭本票不因此而無效，相對人仍應
    就系爭本票負發票人責任。原裁定以系爭本票無效為由駁回
    聲請，顯有未洽，爰提起抗告，求為廢棄原裁定等語。
二、按票據上記載本法所不規定之事項者，不生票據上之效力。
    執票人向本票發票人行使追索權時，得聲請法院裁定後強制
    執行。票據法第12條、123條分有明文。次按本票執票人依
    票據法第123條規定向本票發票人行使追索權，聲請法院裁
    定准予強制執行，係屬非訟事件，對於此項聲請所為裁定，
    僅依非訟事件程序，就本票形式上之要件是否具備予以審查
    為已足（最高法院84年度台抗字第22號裁定參照）。
三、經查，抗告人所執相對人於109年11月11日簽發之系爭本票
    ，票面業已載明本票文字、金額、無條件擔任兌付、發票日
    、到期日及免除作成拒絕證書，自形式上觀之，已符合票據
    法第120條所定絕對應記載事項，抗告人對於相對人依系爭
    本票請求裁定強制執行，自應准許。至於系爭本票票面雖載
    有系爭註記，惟並非記載「不得提示或兌現」，足見並非針
    對執票人行使票據請求權之限制，亦非對系爭本票附款條件
    之限制，況系爭本票上關於「無條件擔任兌付」之記載並未
    遭刪除，故系爭本票並無欠缺絕對應記載事項而為有效，系
    爭註記僅係就本票原因關係所為之約定，基於票據無因性之
    本質，不影響抗告人或其他票據權利人之請求付款，依票據
    法第12條規定，系爭註記僅屬記載票據法所不規定之事項，
    不生票據法上效力。從而，本件抗告意旨指摘原裁定不當，
    求予廢棄，為有理由，應由本院予以廢棄，改裁定如主文第
    2項、第3項所示。
四、據上論結，本件抗告為有理由。依非訟事件法第46條、第21
    條第2項、第24條第1項，民事訴訟法第492條、第95條、第7
    8條，裁定如主文。
中　　華　　民　　國　　111  　年　　6 　 月　　 6　　日
                  民事第八庭  審判長法  官  鄭佾瑩
　　　　　　　　　　　　　　　　    法  官  邱于真   
　　　　　　　　　　　　　　　　    法　官　陳威帆
以上正本係照原本作成。
本裁定除以適用法規顯有錯誤為理由，並經本院許可外，不得再
抗告。如提起再抗告，應於收受後10日內委任律師為訴訟代理人
向本院提出再抗告狀。並繳納再抗告費新台幣1,000元。
中　　華　　民　　國　　111 　年　　6 　　月　　6 　　日
                                    書記官　黃文芳 
附表：
票號 發票人 金額（新臺幣） 發票日（民國） 到期日（民國） 588208 衛純菁 200萬元 109年11月11日 109年12月27日